【裁判字號】    92,易,873
【裁判日期】    920822
【裁判案由】    侵占
【裁判全文】
臺灣臺南地方法院刑事判決                          九十二年度易字第八七三號
    公  訴  人  臺灣台南地方法院檢察署檢察官
    被      告  乙○○
右列被告因侵占案件，經檢察官提起公訴（九十二年度營偵字第六九六號），本院判
決如左：
    主  文
乙○○連續意圖為自己不法之所有，而侵占對於業務上所持有之物，處有期徒刑捌月
。
    事  實
一、乙○○係德源成興業有限公司（以下簡稱德源成公司）業務員，負責為德源成公
    司送貨並向定期客戶收取貨款，為從事業務之人，詎乙○○竟意圖為自己不法之
    所有，並基於概括犯意，連續自民國九十年十二月間某日起至九十一年七月二十
    日止，利用向金津商號等客戶收取貨款之機會，連續將所收取之貨款，以變易持
    有為所有之意思，予以侵占入己，共計侵占新臺幣二十八萬二千零五十八元。
二、案經德源成公司訴由臺灣台南地方法院檢察署檢察官偵查起訴。
    理  由
一、右揭犯罪事實，業據被告乙○○於偵查中供承不諱，但其於本院審理中翻異前詞
    辯稱：其並未侵占任何公司貨款云云。經查：
（一）被告業於檢察官偵訊中自承：我承認有未繳回公司的錢，但數額不是告訴人提
      的數字（見九十一年十一月二十日偵訊筆錄），嗣經告訴人與被告對帳後，被
      告自承：我有至告訴人公司，簽有切結書... （見九十二年五月二日訊問筆錄
      ），核與告訴人德源成公司代理人甲○○○指訴情節相符，且被告簽立該切結
      書前，曾三次至告訴人公司查帳，確認無額後，方與告訴人達成和解簽立切結
      書等情，並據證人陳琪琇證述明確。
（二）此外，復有被告不爭執其為真正之估價單、侵占明細表及被告簽立之切結書等
      附卷可稽。本件事證明確，被告犯行堪予認定。
二、核被告所為，係犯刑法第三百三十六條第二項之罪。被告先後多次侵占行為，時
    間緊接，所犯罪名相同，顯係出於概括之犯意為之，為連續犯，應依刑法第五十
    六條之規定以一罪論，並加重其刑。爰審酌被告侵占他人貨款，造成他人財產損
    害，犯後復未償還分文等一切情狀，量處如主文所示之刑，以資懲儆。
據上論斷，應依刑事訴訟法第二百九十九條第一項前段、刑法第五十六條、第三百三
十六條第二項、罰金罰鍰提高標準條例第一條前段，判決如主文。
本案經檢察官吾宇青到庭執行職務。
中      華      民      國      九十二      年      八    月    二十二  日
                              臺灣臺南地方法院刑事第五庭
                                      法  官  石家禎
右正本證明與原本無異。
如不服本判決應於送達後十日內向本院提出上訴狀。
                                      書記官  凌昇裕
中      華      民      國      九十二      年      八    月    二十二  日
附錄本案論罪科刑法條全文：
第三百三十六條第二項：對於業務上所持有之物，犯前條第一項之罪者，處六月
                      上、五年以下有期徒刑，得併科三千元以下罰金。


司法院資訊處製作；財團法人民間司法改革基金會備份。
